Minutes et répertoires du notaire Claude LEVOYER, 15 avril 1587 - 30 mars 1637 (étude XII)
Archives nationales
- Minutes de Claude LEVOYER, 15 avril 1587 - 30 mars 1637; MC/ET/XII/24 - MC/ET/XII/66
  - Minutes. 1617, MC/ET/XII/46; registre
    - CUGNOYS (Nicolas) Secrétaire du duc de Mayenne § Pension viagère constituée par Nicolas CUGNOYS au profit de Anne CUGNOYS sa fille pour être religieuse au monastère de CHELLES donc Contrat de vêture doit se faire dimanche prochain 5 du mois, 3 novembre 1617; MC/ET/XII/46; fol. VI/C/XLVIII
      Cugnois, Nicolas
    - CARRE (Pierre) prêtre habitué Saint-Paul § Obligation à Pierre CARRE, 4 novembre 1617; MC/ET/XII/46; fol. VI/C/XLIX
      obligation; Carre, Pierre
    - DE ROMIGNY (Olivier) marchand de vins bourgeois de Paris rue du Monceau paroisse Saint-Gervais § mariage de Olivier DE ROMIGNY fils de Nicolas DE ROMIGNY. marchand de vins en lad. rue avec Catherine NICOLAS fille de Nicolas marchand maître apothicaire épicier demeurant en lad. rue et p/ss/, 5 novembre 1617; MC/ET/XII/46; fol. VI/C/L
      contrat de mariage; De Romigny, Olivier
    - DELYNE (Marie) baptiser le 16 mai 1590 à Saint-Germain-l'Auxerrois § Vente par Marie DELYNE fille de Guillaume DELYNE bourgeois de Paris d'une maison rue N. Saint-Laurent dite du Verbois, enseigne sur la porte du Petit Cerf, 6 novembre 1617; MC/ET/XII/46; fol. VI/C/LIII
      acte de vente; Delyne, Marie
    - Marché entre Jacques de Billon, maître sculpteur à Senlis, et Gabriel de Guénégaud, sieur du lieu et du Plessis-Belleville, conseiller, notaire et secrétaire du roi et principal commis de l'Épargne, pour un autel de pierre de Trucy dans la chapelle de Guénégaud, en l'église du Plessis-Belleville, avant la Pentecôte, moyennant 400 l. dont 100 comptant. Billon étoffera et dorera les filets de l'autel, étoffera et bronzera les têtes de chérubins, et tous les ornements avec les armes du seigneur suivant les couleurs indiquées. Il étoffera aussi la Notre-Dame et les deux anges de l'autel; les visages seront de carnation et les vêtements, blancs ornés d'azur avec un filet d'or alentour et plusieurs roses d'or sur les blancs. À la place de la porte de l'autel désignée au modèle, on fera une niche; le reste suivra le modèle de Billon. L'autel aura une table de marbre noir. Billon pourra rehausser le pavé à l'emplacement de l'autel et abattre à ses frais l'ancien autel., 27 novembre 1617; MC/ET/XII/46
      Documents du Minutier central concernant les peintres, sculpteurs et graveurs au XVIIe siècle (1600-1650), par Marie-Antoinette Fleury et Martine Constans, tome II [études XI à XX, 2445 actes], Paris, Archives nationales, 2010, notice n°216 (instrument de recherche imprimé dématérialisé, certaines notices sont plus détaillées dans la version intégrale accessible en ligne par la rubrique 'Autres instruments de recherche', voir contexte dans le Plan d’orientation général - Notaires de Paris, guides thématiques du Minutier).
    - Bail pour 4 ans par Nicolas Pontheron, maître peintre, demeurant rue de la Verrerie, agissant comme tuteur des enfants mineurs de son frère David Pontheron, maître peintre, et par Jean Roger, sergent à verge au Châtelet, tuteur de sa fille Marie Roger, née de son mariage avec feue Madeleine Jacquier, à Bernard Boucquin, maître tourneur en bois, d'un corps d'hôtel dans lequel il demeure, dépendant d'une maison à l'image Saint-Hubert, rue des Juifs, au loyer annuel de 105 l. [acte imparfait: seul Pontheron signe]., 29 novembre 1617; MC/ET/XII/46
      Documents du Minutier central concernant les peintres, sculpteurs et graveurs au XVIIe siècle (1600-1650), par Marie-Antoinette Fleury et Martine Constans, tome II [études XI à XX, 2445 actes], Paris, Archives nationales, 2010, notice n°1757 (instrument de recherche imprimé dématérialisé, certaines notices sont plus détaillées dans la version intégrale accessible en ligne par la rubrique 'Autres instruments de recherche', voir contexte dans le Plan d’orientation général - Notaires de Paris, guides thématiques du Minutier).
    - GUESDON (François) décédé marchand à Ecouen § Cession de droits sur la succession de François GUESDON dont inventaire par devant COTHEREAU le 7 novembre dernier, 29 novembre 1617; MC/ET/XII/46; fol. VI/C/IIII/XX/XVI
      transport de droits; inventaire; Guesdon, François
    - ARGENTEUIL § Quittance concernant adjudication de maison à. .., 7 décembre 1617; MC/ET/XII/46; fol. VI/C/VI
    - DETROYES (Claude) le jeune notaire au Châtelet rue de la Harpe paroisse Saint-Severin § Mariage de Claude DETROYES fils de Claude DETROYES. notaire au Chatelet avec Catherine LE VACHER fille de Michel LE VACHER Commis. examinateur au Châtelet de Paris, 12 décembre 1617; MC/ET/XII/46; fol. VII/C/XII
      contrat de mariage; Le Vacher, Catherine; Le Vacher, Michel
    - PRE Saint-GERVAIS M/on/ de Nicolas Chantemerle § Marché d'entretien de jardin, 15 décembre 1617; MC/ET/XII/46; fol. VII/C/XX
    - DE HERE (Nicolas) conseiller aumônier ordinaire du Roi doyen de Saint-Aignan d'Orléans seigneur de Jouy le Potier et Sandry demeurant aud. Saint-Aignan d'O. loge chez son frère, conseiller en Parlement § Rentes constituées par Nicolas DE HERE à Robert FRAGUIER, trésorier des fonds françaises et étrangère à la suite de la Cour, 15 décembre 1617; MC/ET/XII/46; fol. VII/C/XVI
      De Here, Nicolas
    - BREMANT (Olivier) voiturier par eau rue de la Mortellerie paroisse Saint-Gervais 25 ans et plus § Mariage de Olivier BREMANT fils de Marie B. gagne denier rue du Temple avec Philippe CARBALLET fille de Georges C. voiturier par terre en ladite rue, 27 août 1627; MC/ET/XII/46; fol. V/C/IX/v°/
      contrat de mariage; Bremant, Olivier
  - Minutes. 1618, MC/ET/XII/47; registre
    - DUEIL s/ Montmorency § Echange de terres, novembre 1617; MC/ET/XII/47; fol. VI/C/IIII/XX/X
      échange
    - SANSEY (François de) + secrétaire ordinaire de la Chambre du roi banquier bourgeois de Paris § Procuration par Violente LUCERNE veuve de François de SANSEY pour sommation à Lyon et obtenir paiement d'une somme due, 24 novembre 1617; MC/ET/XII/47; fol. VI/C/IIII/XX/X
      procuration; Sansey, François de
    - SCULPTURE (marché) § Marché par lequel Jacques de BILLON maître sculpteur à Senlis, promet à Gabriel de GUENEGAUD de faire un autel de pierre de liais en l'église du Plessis Belleville (description) moyennant. 400 l., 27 novembre 1617; MC/ET/XII/47; fol. VI/C/IIII/XX/XIII
      marché; Guénégaud, Gabriel de; sculpteur
    - Quittance concernant François de Castille, receveur général du clergé, janvier 1618; MC/ET/XII/47; fol. XLV; fol. XLIX/V°/
    - Vente par Christophe Marie bourgeois de Paris et autres associés du Pont pour aller à la Tournelle à Nicolas Potier maître serrurier rue Geoffroy Lasnier, d'une place de terre en l'Île Notre-Dame, coin rue Saint-Louis et de la grande rue de l'Île; Accords entre les même, 4 janvier 1618; MC/ET/XII/47; fol. II; fol. V
      acte de vente; accord; Marie, Christophe; Potier, Nicolas
    - Constitution au profit de frère René Labbé religieux à Saint-Lazare par Jehan Labbé marchand mercier bourgeois de Paris et sa femme demeurant au Vieil Cimetière Saint-Jean., 5 janvier 1618; MC/ET/XII/47; fol. VII
      Labbé, René; Labbé, Jean
    - Mariage de Julien Picher, maréchal rue de la Bûcherie paroisse Saint-Séverin 25 ans, fils de Jullien Picher, maréchal à Pèze le Robert au Moine, avec Geneviève Busiere, fille de Jean. Busiere marchand demeurant au Vieil Cimetière Saint-Jean., 7 janvier 1618; MC/ET/XII/47; fol. IX
      contrat de mariage; Picher, Julien; Busiere, Geneviève; Picher, Jullien
    - Transaction entre les héritiers de Françoise de Pellevé dame de Jony pour régler sa succession, 8 janvier 1618; MC/ET/XII/47; fol. XII
      accord; Pellevé, Françoise de
    - Désistement de procès contre Philippe Daquin professeur en langue hébraïque rue de la Vieille Tisseranderie paroisse Saint-Jean., 11 janvier 1618; MC/ET/XII/47; fol. XV
      Daquin, Philippe
    - Désistement du procès contre Philippe d'Aquin [Daquin], professeur en langue hébraïque concernant Pierre Lazare Bersan maître tapissier en cuir doré rue Montorgueil paroisse Saint-Sauveur, 11 janvier 1618; MC/ET/XII/47; fol. XIV/v/°
      Bersan, Pierre Lazare; Daquin, Philippe
    - Bail concernant Remy Collin, maître général des bâtiments du roi, rue et paroisse Saint-Sauveur, 11 janvier 1618; MC/ET/XII/47; fol. XVI
      bail; Collin, Remy
    - Philippe Hurault sieur du Marais gouverneur de Dourdan et général de l'Ile de France demeurant à l'Arsenal § Apprentissage de son laquais, 11 janvier 1618; MC/ET/XII/47; fol. XIII
      contrat d'apprentissage; Hurault, Philippe
    - Donation par Nicole Journel fille majeure à Honoré Deshayes, cordonnier à Valenton, son beau frère, des biens lui appartenant, en la succ. de Jehanne Delestre, sa mère, épouse de Jehan Journel, 13 janvier 1618; MC/ET/XII/47; fol. XXII
      donation; Journel, Nicole; Deshayes, Honoré; Delestre, Jeanne; Jean Journel
    - Bail pour 4 ans par Jérôme Delarche, conseiller du roi, lieutenant civil et criminel au bailliage du Palais, demeurant rue du Roi-de-Sicile, au nom et comme tuteur d'Edme Mestrail, conseiller notaire et secrétaire du roi, par Jacques Doublet, maître chandelier en suif, demeurant rue Saint-Denis, paroisse Saint- Sauveur, et par Nicolas Pontheron, maître peintre, au nom et comme tuteur des enfants mineurs de David Pontheron et sa femme, Hélène Solier, demeurant rue de la Verrerie, à Catherine Duboys, veuve de Richard Rémond, tailleur d'habits, d'une maison, rue de la Vieille- Cordonnerie, au loyer annuel de 300 l., qui appartient pour 1/8e à Mestrail, 1/2 et 1/8e à Doublet, et 1/4 aux héritiers Pontheron., 13 janvier 1618; MC/ET/XII/47
      Documents du Minutier central concernant les peintres, sculpteurs et graveurs au XVIIe siècle (1600-1650), par Marie-Antoinette Fleury et Martine Constans, tome II [études XI à XX, 2445 actes], Paris, Archives nationales, 2010, notice n°1758 (instrument de recherche imprimé dématérialisé, certaines notices sont plus détaillées dans la version intégrale accessible en ligne par la rubrique 'Autres instruments de recherche', voir contexte dans le Plan d’orientation général - Notaires de Paris, guides thématiques du Minutier).
      Delarche, Jérôme; Mestrail, Edme; Doublet, Jacques; Pontheron, Nicolas; Pontheron, David; Solier, Hélène; Duboys, Catherine; Rémond, Richard
    - Devis et marché par lequel François Charpantier maître charpentier rue Mouffetard à Saint-Marcel promet à Jean Mensot procureur en la chambre des Comptes de faire les ouvrages de charpenterie en sa maison rue de Seine à Saint-Germain-des-Prés, 15 janvier 1618; MC/ET/XII/47; fol. XXIX
      devis; marché; Charpantier, François; Mensot, Jean; charpentier
    - Devis et marché par lequel André Messier, maître maçon, rue Transnonnains paroisse Saint-Nicolas-des-Champs promet à Jean Mensot, procureur en la Chambre des comptes de faire les ouvrages de maçonnerie en sa maison rue de Seine à Saint-Germain-des-Prés, 15 janvier 1618; MC/ET/XII/47; fol. XXV
      devis; marché; Messier, André; Mensot, Jean; maçon
    - Mariage de Durand Perrin, compagnon cordonnier rue Saint-Antoine paroisse Saint-Paul, fils de Pierre Perrin, maire de Vallery près Wassy en Champagne avec Marie Usson fille d'Antoine Usson, maître cordonnier rue oncle de la Vieille Tisseranderie paroisse Saint-Jean. en Grève, 22 janvier 1618; MC/ET/XII/47; fol. XLI
      contrat de mariage; Perrin, Durand; Perrin, Pierre; Usson, Marie; Usson, Antoine
    - Bail d'une maison appartenant à Perceval Noblet, juré en maçonnerie des Roziers paroisse Saint-Gervais rue de la Verrerie le long de la rue des Billetts, février 1618; MC/ET/XII/47; fol. CXIII
    - Mariage de Antoine Tissier natif de Poissy 30 ans fils de Barthélemy Tissier maître maçon aud. lieu avec Marie Bary veuve dernière noce de Jehan Million maître cordonnier, 1er février 1618; MC/ET/XII/47; fol. LXI
      contrat de mariage; Tissier, Antoine; Tissier, Barthélemy; Bary, Marie; Million, Jean
    - Accord entre les héritiers de Innocent Bodart, maître plombier, 3 février 1618; MC/ET/XII/47; fol. LXXIII
      accord; Bodart, Innocent
    - Mariage de Nicolas Hannot serviteur de l'église Saint-Gervais à Pis fils de Nicolas Hannot marchand suivant la Cour, avec Catherine Geoffroy fille de Claude Geoffroy maître cordonnier à Lyon Place de Grève, 18 février 1618; MC/ET/XII/47; fol. IIII/XX/IX
      contrat de mariage; Hannot, Nicolas; Geoffroy, Catherine; Geoffroy, Claude
    - Devis et marché par lequel Louis Noblet maître maçon rue des Escouffles paroisse Saint-Gervais promet à Jean Dangers bourgeois de Paris rue Vieille Tisseranderie, de faire tous les travaux de maçonnerie en sa maison, 22 février 1618; MC/ET/XII/47; fol. CIII
      devis; marché; Noblet, Louis; Dangers, Jean; maçon
    - Bail d'une ferme appartenant à Gabriel de Guénégaud, 23 février 1618; MC/ET/XII/47; fol. CVI
    - Quittances concernant François de Castille receveur général du clergé, mars 1618; MC/ET/XII/47; fol. VII/XX/IIII; fol. VIII
    - Mise en apprentissage par Roger Langloix charpentier rue du Four à Saint-Germain-des-Prés de Jeanne Langloix sa fille chez Marie Farde, maîtresse lingère, 6 mars 1618; MC/ET/XII/47; fol. VI/XX/III
      contrat d'apprentissage; Langloix, Roger; Langloix, Jeanne; Farde, Marie
    - Fondation par Denis Feydeau seigneur de Brou, Conseiller secrétaire du roi, maison et couronne de France en l'église Saint-Jean-en-Grève d'une lampe ardente jour et nuit devant le Saint-Sacrement de pt posé derrière le maître autel, 11 mars 1618; MC/ET/XII/47; fol. VII/XX/II
      Feydeau, Denis
    - Devis et marché par lequel Pierre Robin maître charpentier de la Grande cognée, promet de faire les ouvrages de charpenterie en une maison rue de la Vieille Tisseranderie appartenant à J. Dangers bourgeois de Paris., 15 mars 1618; MC/ET/XII/47; fol. VI/XX/X
      devis; marché; Robin, Pierre; Dangers (M.); charpentier
    - Accords entre la veuve de François de Sansey secrétaire ordinaire de la Chambre du Roi banquier bourgeois de Paris et Jehan Joisel banquier, ancien commis dud. défunt relative à la conduite des affaires de la suce., 29 mars 1618; MC/ET/XII/47; fol. VIII/XX/XVIII
      accord; Sansey, François de; Joisel, Jean
    - Testament de Louise Do épouse de Gabriel du Quesnel marquis d'Alegre; Inhumé au couvent des minimes de la Place Royale, 2 avril 1618; MC/ET/XII/47; fol. IX/XX/XI
      testament; Do, Louise; Du Quesnel, Gabriel
    - Marché par lequel Daniel Despersin, maître serrurier rue de la Vieille Tisseranderie, promet à Jehan Cabin maître rôtisseur bourgeois de Paris au Vieil Cimetière Saint-Jean. de faire les travaux de serrurerie en sa maison aud. lieu reconstruite par ce dernier, 2 avril 1618; MC/ET/XII/47; fol. IX/XX/XIII
      marché; Despersin, Daniel; Cabin, Jean
    - Déclaration pour travaux de mitoyenneté rue de la Mortellerie enseigne des petits carreaux de la tête de cerf, 2 avril 1618; MC/ET/XII/47; fol. IX/XX/XV
      déclaration; Mortellerie (rue de la)
    - Devis et marché par lequel Perceval Noblet maître maçon rue des Rosiers paroisse Saint-Gervais, promet à Jean Conart conseiller secrétaire du roi maison et couronne de France de faire les ouvrages de maçonnerie en une maison lui appartenant rue Simon le Franc, 4 avril 1618; MC/ET/XII/47; fol. II/C/IIII
      devis; marché; Noblet, Perceval; Conart, Jean; Le Franc, Simon; maçon
    - Marché par lequel Laurent Fezart, maître couvreur au Vieil Cimetière Saint-Jean promet à Jean CORBIN bourgeois de Paris rue de la Vieille Tisseranderie, de faire les ouvrages de couverture en une maison lui appartenant au Vieil Cimetière Saint-Jean., 4 avril 1618; MC/ET/XII/47; fol. II/C/II/v/°
      marché; Fezart, Laurent; Corbin, Jean
    - Marché par lequel Guillaume Mullotte maître menuisier rue Vieille Tisseranderie paroisse Saint-Jean promet de faire les ouvrages de menuiserie en la maison que Jean Corbin maître rôtisseur au Vieil Cimetière Saint-Jean y a fait reconstruire, 4 avril 1618; MC/ET/XII/47; fol. IX/XX/XIX
      marché; Mulloté, Guillaume; Corbin, Jean; menuisier
    - Devis et marché par lequel Louis Calmes maître charpentier rue de la Cerizaie promet à Jehan Conart conseiller secrétaire du roi, maison et couronne de France, de faire les travaux de charpenterie en une maison lui appartenant située rue Simon le Franc, 4 avril 1618; MC/ET/XII/47; fol. II/C/IIII
      devis; marché; Calmes, Louis; Conart, Jean; charpentier
    - Marché par lequel Jehan Delanoue maître charpentier rue de la Cerizaie promet à Jehan Cabin maître rôtisseur bourgeois de Paris de faire les ouvrages de charpenterie en une maison lui appartenant au Vil Cimetière Saint-Jehan, 4 avril 1618; MC/ET/XII/47; fol. II/C/
      marché; Delanoue, Jehan; Cabin, Jean; charpentier
    - Marché par lequel Laurent Fezart, maître couvreur au Vieil Cimetière Saint-Jean promet à Jean Dangers bourgeois de Paris rue Vieille Tisseranderie, de faire les ouvrages de couverture en une maison qu'il se fait construire de neuf, proche la Siene., 18 avril 1618; MC/ET/XII/47; fol. II/C/XXII
      marché; Fezart, Laurent; Dangers, Jean
    - Devis et marché par lequel Louis Noblet maître maçon rue des Escoufles paroisse Saint-Gervais promet de faire les ouvrages de maçonnerie en une maison rue Vieille Tisseranderie appartenant à Bonaventure Menigaud Sergent à Verge, 24 avril 1618; MC/ET/XII/47; fol. II/C/XXXI
      devis; marché; Noblet, Louis; Menigaud, Bonaventure; maçon
    - Quittance de rachat concernant François de Castille receveur général du clergé, mai 1618; MC/ET/XII/47; fol. II/C/XLI
    - Marché par lequel Nicolas Le Jeune, maître couvreur rue Saint-Antoine, promet à Jean Conart conseiller notaire secrétaire du Roi conseiller de Finance rue de la Verrerie paroisse Saint-Jean de faire les ouvrages de couverture en une maison lui appartenant rue Simon Le Franc, 5 mai 1618; MC/ET/XII/47; fol. II/C/XLVI
      marché; Le Jeune, Nicolas; Conart, Jean
    - Déclaration concernant Antoine Bernard chevalier de Saint-Jean de Jérusalem, 11 mai 1618; MC/ET/XII/47; fol. II/C/LXI
      déclaration; Bernard, Antoine
    - Promesse d'expédition de bulles d'abbaye Notre Dame de Lastre, ordre de Citeaux diocèse d'Evreux, 15 mai 1618; MC/ET/XII/47; fol. II/C/LXXIIII
    - Transaction entre les 2 héritiers de Philippe de Guénégaud décédé élu en l'Election de Gannat leur frère, 16 mai 1618; MC/ET/XII/47; fol. II/C/ LXXV
      accord; Guénégaud, Philippe de
    - Constitution de rentes par famille Martin de Mauvoy, 16 mai 1618; MC/ET/XII/47; fol. II/C/LXXVI
      constitution de rente; Martin de Mauvoy (famille)
    - Quittance d'average concernant Jehanne Chambiges veuve Jehan Fontaine maître des oeuvres de champ. ds bat. du Roi, 18 mai 1618; MC/ET/XII/47; fol. II/C/IIII/XX/I
      quittance; Chambiges, Jeanne; Fontaine, Jean
    - Vente de terre concernant Roissy, 25 mai 1618; MC/ET/XII/47; fol. II/C/IIII/XX/XII
    - Devis et marché par lequel Guillaume Troche maître maçon rue de Poitou, promet de faire les ouvrages de maçonnerie en une maison rue de Thorigny appartenant à Jean Coullon maître paulmier bourgeois de Paris, 30 mai 1618; MC/ET/XII/47; fol. III/C/III
      devis; marché; Troche, Guillaume; Coullon, Jean; maçon
    - Quittance concernant François de Castille receveur général du clergé, juin 1618; MC/ET/XII/47; fol. III/C/VII; fol. III/C/XXIII; fol. XLII
    - Bail 3 ans par Jehan Menjot [Mansot, Manjot], procureur en la Chambre des Comptes rue Vieille Tisseranderie paroisse Saint-Jehan à François Lombart maître horloger rue des Fossés entre les portes de Bussy et de Nesle d'une maison lui appartenant rue de Seine à Saint-G des Prés moyennant 500 l. par an, fol. III/C/XV/V°/, 6 juin 1618; MC/ET/XII/47; fol. III/C/X/v/°
      bail; Lombart, François; Mansot, Jean; Manjot, Jean; Menjot, Jean
    - Marché de natte par lequel Girard Langlois maître nattier rue du Montceau Saint-Gervais promet à Jehan Mansot [Manjot, Menjot] procureur en la Chambre des Comptes de faire les ouvrages nécessaire sa maison rue de Seine à Saint-Germain des Près, 6 juin 1618; MC/ET/XII/47; fol. III/C/XV
      marché; Langlois, Girard; Mansot, Jean; Manjot, Jean; Menjot, Jean
    - Procuration par Denis GODEFROY demeurant à Heidelberg logé rue Bourg Tibourg, 18 juin 1618; MC/ET/XII/47; fol. III/C/XXIX
      procuration; Godefroy, Denis
    - Bail de maison au profit de Nicolas Le Clerc maître doreur damasquineur., 21 juin 1618; MC/ET/XII/47; fol. III/C/XXXVII
      bail; Le Clerc, Nicolas
    - Quittances concernant François de Castille receveur général du Clergé, juillet 1618; MC/ET/XII/47; fol. III/C/LVIII; fol. LXIX; fol. IIII/C/VIII
    - Contrat d'échange entre Antoine Feydeau avocat au Conseil tuteur des mineurs de Guillaume Feydeau trésorier provincial extraordinaire des guerres en Id F. et de Marie de Cailly sa femme et Gabriel de Guenegaud conseiller secrétaire du roi maître, couronne de France, d'une maison à Meudon, appelée maison du Coronge, 9 juillet 1618; MC/ET/XII/47; fol. III/C/IIII/XX/X
      échange; Feydeau, Antoine; Feydeau, Guillaume; Cailly, Marie de; Guenegaud, Gabriel de
    - Don mutuel entre Girard Hubert Prov. au Châtelet rue Bourg Tibourg paroisse Saint-Paul et Marie Gorjon, sa femme, 11 juillet 1618; MC/ET/XII/47; fol. III/C/IIII/XX/XVIII
      donation; Hubert, Girard; Gorjon, Marie
    - Devis et marché par lequel Jehan Duchesne maître charpentier rue de Poitou au Marais, promet à Jehan Coullon maître parlement bourgeois de Paris V. rue du Temple de faire ls ouvrages de charpenterie en une maison lui appartenant rue de Thorigny, 12 juillet 1618; MC/ET/XII/47; fol. IIII/C/I
      devis; marché; Duchesne, Jean; Coullon, Jean; charpentier
    - Promesse d'expédition de bulles concernant Abbaye d'Esbieulle, ordre de Saint-Benoit diocèse de Clermont, 13 juillet 1618; MC/ET/XII/47; fol. IIII/C/ VII
    - Bail à titre de rentes au profit de Jean Pollot, maître serrurier, d'une maison aud. Vierne paroisse de Beloy en France, 14 juillet 1618; MC/ET/XII/47; fol. IIII/C/IX
      bail; Pollot, Jean
    - Partage de rentes entre François de Castille, receveur général du clergé et Pierre de Castille, son frère, donataires universels de Philippe de Castille et Geneviève Guerin, son épouse, 15 juillet 1618; MC/ET/XII/47; fol. IIII/C/XV
      partage; Castille, François de (15..-16..); Castille, Pierre de; Castille, Philippe de; Guérin, Geneviève
    - Mariage de Antoine Boudier marchand rue Jean Pain mollet paroisse Saint-Médéric, fils de Guillaume Boudier, messager ordinaire à Provins avec Marie Touffart, fille d'Olivier Touffart marchand de vins au Vieil Cimetière Saint-Jean., 15 juillet 1618; MC/ET/XII/47; fol. IIII/C/XXIII
      contrat de mariage; Boudier, Antoine; Boudier, Guillaume; Touffart, Marie; Touffart, Olivier
    - Vente d'une maison à Auteuil près Saint-Cloud, 30 juillet 1618; MC/ET/XII/47; fol. IIII/C/LI
    - Mise en apprentissage par Jean Pantié, potier d'étain à Beauvais de Charles Pantié son frère, 14 ans, pour une durée de 3 ans chez Denis Le Guay maître cordonnier, 30 juillet 1618; MC/ET/XII/47; fol. IIII/C/XLVII/V°/
      contrat d'apprentissage; Pantié, Jean; Pantié, Charles; Le Guay, Denis
    - Cession de rentes concernant Lugles Poulletier, commissaire ordinaire des guerres, 6 août 1618; MC/ET/XII/47; fol. IIII/C/ LXII
      transport de droits; Poulletier, Lugles
    - Promesse d'expédition de bulles de dispense de mariage pour Jacques Bury, marchand à Orléans et Michelle Boucquin d'Orléans parents au 4er degré d'affinité d'un coté et de cognation spirituelle ou co-paternité de l'autre, 11 août 1618; MC/ET/XII/47; fol. IIII/C/LXXIX
      contrat de mariage; Bury, Jacques; Boucquin, Michelle
    - Quittance par Jacques Hervé, marchand mercier à cause de Marie Gouffé, jadis sa femme, et autres, 28 août 1618; MC/ET/XII/47